【裁判字號】    97,訴,271
【裁判日期】    970526
【裁判案由】    違反毒品危害防制條例
【裁判全文】
臺灣嘉義地方法院刑事判決               97年度訴字第271號
公  訴  人  臺灣嘉義地方法院檢察署檢察官
被      告  甲○○
                    之34號
                    （現另案羈押於臺灣嘉義看守所）
上列被告因違反毒品危害防制條例案件，經檢察官提起公訴（97
年度毒偵字第570 號），被告於準備程序中就被訴事實為有罪之
陳述，經本院合議庭裁定由受命法官改依簡式審判程序審理，判
決如下：
    主  文
甲○○施用第一級毒品，累犯，處有期徒刑捌月。
    事  實
一、甲○○前曾：(一)因施用毒品案件，經本院以91年度毒聲字第
    717 號裁定送觀察、勒戒後，認為有繼續施用毒品之傾向，
    再經本院以91年度毒聲字第799 號裁定令入戒治處所施以強
    制戒治1 年，於民國92年6 月17日停止戒治出監，所餘戒治
    期間付保護管束，嗣經本院以92年度毒聲字第760 號裁定撤
    銷停止戒治，令入戒治處所施以強制戒治，於93年6 月14日
    強制戒治執行完畢，並經臺灣嘉義地方法院檢察署檢察官於
    同年月16日以93年度戒毒偵字第31號為不起訴處分確定。(二)
    另因竊盜案件，經本院以91年度簡字第1133號判決判處拘役
    50日，緩刑2 年確定，後由本院以93年度撤緩字第60號裁定
    撤銷緩刑確定。復因侵占案件，經本院以93年度嘉簡字第
    828 號判決判處有期徒刑3 月確定。再因違反槍砲彈藥刀械
    管制條例案件，經本院以93年度嘉簡字第1225號判決判處有
    期徒刑3 月確定；因連續施用第一級毒品案件，經本院以93
    年度訴字第530 號判決判處有期徒刑1 年6 月確定；因竊盜
    案件，經本院以94年度嘉簡字第11號判決判處有期徒刑6 月
    確定；因施用第二級毒品，經本院以94年度嘉簡字第487 號
    判決判處有期徒刑4 月確定；其所犯上開違反槍砲彈藥刀械
    管制條例、連續施用第一級毒品、竊盜、施用第二級毒品4
    罪，經本院以94年度聲字第463 號裁定應執行有期徒刑2 年
    4 月，與前述竊盜罪所處拘役50日、侵占罪所處有期徒刑3
    月接續執行，於95年11月17日縮短刑期假釋出監並付保護管
    束，96年8 月4 日縮刑期滿，未經撤銷假釋，以已執行完畢
    論。其後復因甲○○於96年7 月16日中華民國九十六年罪犯
    減刑條例施行時已在假釋中，而由本院依檢察官之聲請，以
    97年度聲字第5 號裁定就上述違反槍砲彈藥刀械管制條例等
    4 罪減刑並定應執行刑為有期徒刑1 年，嗣經檢察官換發執
    行指揮書，指揮書執行完畢日期為95年5 月29日。
二、詎甲○○猶不知悔改，於強制戒治執行完畢後5 年內，復基
    於施用第一級毒品之犯意，於96年12月24日17時40分為警採
    尿時往前回溯5 日內之某時，在不詳地點，以將海洛因置於
    針筒內加水後注射身體之方式，施用第一級毒品海洛因1 次
    。嗣於同年月24日17時30分許，在嘉義市○區○○路與忠孝
    路交岔路口為警發現其有施用毒品嫌疑，經警得其同意採集
    其尿液送鑑定，結果呈嗎啡陽性反應，始查悉上情。
三、案經嘉義市警察局第二分局報請臺灣嘉義地方法院檢察署檢
    察官偵查起訴。
    理  由
一、本件被告所涉犯者為毒品危害防制條例第10條第1 項，非死
    刑、無期徒刑、最輕本刑為3 年以上有期徒刑之罪或高等法
    院管轄第一審案件。本院行準備程序時，被告就被訴事實為
    有罪之陳述，經告知簡式審判程序之旨，並聽取檢察官及被
    告之意見後，本院爰依刑事訴訟法第273 條之1 第1 項裁定
    由受命法官獨任進行簡式審判程序。故本件簡式審判程序之
    證據調查，依刑事訴訟法第273 條之2 之規定，不受同法第
    159 條第1 項、第161 條之2 、第161 條之3 、第163 條之
    1 及第164 條至第170 條規定之限制，合先敘明。
二、訊據被告對於上開犯罪事實於本院審理中坦承不諱，另其於
    96年12月24日17時40分許為警採尿送驗，結果呈海洛因代謝
    物嗎啡陽性反應，有正修科技大學超微量研究科技中心97年
    1 月31日檢驗報告、嘉義市警察局第二分局偵辦毒品案件採
    集尿液送驗姓名對照表（代號為：2C960293）各1 紙在卷可
    佐（見警卷第7 、8 頁），足認被告具任意性之自白與事實
    相符。另被告前因施用毒品，經本院裁定令入戒治處所施以
    強制戒治，於93年6 月14日執行完畢等情，有其臺灣高等法
    院被告前案紀錄表1 紙附卷可憑，是其係於強制戒治執行完
    畢釋放後，5 年內再犯本件施用第一級毒品罪，其犯行堪以
    認定，應予依法論科。
三、論罪科刑：
(一)查海洛因為毒品危害防制條例所定之第一級毒品，是核被告
    所為，係犯毒品危害防制條例第10條第1 項之施用第一級毒
    品罪；其為施用而持有海洛因之低度行為，為施用之高度行
    為所吸收，不另論罪。另被告有如犯罪事實一(二)所述之前案
    紀錄，亦有上述前案紀錄表附卷可稽，其於受徒刑之執行完
    畢後，5 年以內故意再犯本件有期徒刑以上之罪，應依刑法
    第47條第1 項之規定論以累犯，並加重其刑。
(二)爰依被告於本院審理中之供述及卷附其前案紀錄表、前案起
    訴書等件，審酌：被告係高職肄業，有侵占、違反槍砲彈藥
    刀械管制條例以及多次竊盜、毒品等前案紀錄，素行非佳，
    遭羈押前係從事餐飲業、打雜工，無固定工作，與朋友同住
    ，經觀察、勒戒及強制戒治，猶屢遭查獲施用毒品，且96年
    8 月假釋付保護管束期滿後，甫於96年10月30日為警查獲施
    用毒品（該案嗣由臺灣嘉義地方法院檢察署檢察官以96年度
    毒偵字第1802號提起公訴，並由本院以97年度訴字第20號另
    案審理），旋又於短期內為警查獲本件施用毒品犯行，顯然
    缺乏禁絕毒害決心，惟施用毒品係屬戕害自身健康之行為，
    及其犯後於本院審理中坦承犯行，態度尚稱良好等一切情狀
    ，量處如主文所示之刑，以資懲儆。
據上論斷，應依刑事訴訟法第273 條之1 第1 項、第299 條第1
項前段，毒品危害防制條例第10條第1 項，刑法第11條前段、第
47條第1 項，判決如主文。
本案經檢察官江金星到庭執行職務。
中    華    民    國    97    年    5     月    26    日
                  刑事第三庭  法  官  陳 蒨 儀
上列正本證明與原本無異。
如不服本判決，應於判決送達後10日內向本院提出上訴狀（切勿
逕送上級審法院），上訴書狀依法應敘述具體理由，如未敘述具
體理由者，應於上訴期間屆滿後20日內補提理由書於本院（均應
附繕本）。
中    華    民    國    97    年    5     月    26    日
                              書記官  楊 國 色
附錄本判決論罪法條：
毒品危害防制條例第10條第1項
施用第一級毒品者，處6 月以上5 年以下有期徒刑。


司法院資訊處製作；財團法人民間司法改革基金會備份。
